【裁判字號】    98,易,235
【裁判日期】    980206
【裁判案由】    贓物
【裁判全文】
臺灣臺中地方法院刑事判決               98年度易字第235號
公  訴  人  臺灣臺中地方法院檢察署檢察官
被      告  甲○○
                    （現因另案於臺灣臺中監獄執行中）
上列被告因贓物案件，經檢察官提起公訴（97年度偵緝字第2682
號），被告於準備程序中就被訴事實為有罪之陳述，經本院合議
庭評議後裁定由受命法官獨任改行簡式審判程序，判決如下：
    主    文
甲○○牙保贓物，累犯，處有期徒刑月，如易科罰金，以新臺
幣壹仟元折算壹日。
    犯罪事實
一、甲○○前因違反槍砲彈藥刀械管制條例等案件，經臺灣桃園
    地方法院於民國89年12月27日以89年度重訴字第21號判處有
    期徒刑六年、六月，應執行有期徒刑六年二月（另有併科罰
    金新臺幣10萬元及強制工作三年），經臺灣高等法院於90年
    8月23日以90年度上重訴字第9號判決駁回上訴確定；於90年
    10月5日入監執行，於93年1月20日因縮短刑期假釋出監，於
    95年8月9日假釋期滿未經撤銷以有期徒刑執行完畢論。
二、甲○○明知真實姓名年籍不詳綽號「小龍」及自稱「徐倫（
    輪）章」之成年男子所持有之三輪壓路機一台（價值約新臺
    幣〈下同〉30萬元），係乙○○所有，於不詳時間，在苗栗
    縣頭屋鄉○○路198號前遭竊，屬於來路不明之贓物，竟仍
    基於牙保贓物之犯意，應該真實姓名年籍不詳綽號「小龍」
    之成年男子要求以其名義變賣三輪壓路機，遂於97年6月9日
    傍晚時分，陪同該真實姓名年籍不詳自稱「徐倫（輪）章」
    之成年男子前往臺中縣大雅鄉○○路210號余坤松所經營之
    「瑞榮金屬有限公司」，該三輪壓路機則另外僱用拖吊車及
    堆高機載往「瑞榮金屬有限公司」，再由甲○○提供個人國
    民身分證並以其名義，將前開三輪壓路機以13萬5130元之代
    價，牙保變賣轉售予「瑞榮金屬有限公司」員工賴明輝收受
    ，變賣所得悉數交由該真實姓名年籍不詳自稱「徐倫（輪）
    章」之成年男子取得，而賴明輝買受後，即將該三輪壓路機
    放置於臺中縣烏日鄉○○路○○段九如巷318之8號旁之空地上
    待售。嗣於97年6月28日，經乙○○行經臺中縣烏日鄉○○
    路○○段九如巷318之8地號旁之空地時，發現該遭竊之三輪壓
    路機，立即報警處理，因而循線獲悉上情。（該三輪壓路機
    業經發還乙○○領回）
三、案經臺中縣警察局霧峰分局報告臺灣臺中地方法院檢察署檢
    察官偵查起訴。
    理    由
一、訊據被告甲○○對於前揭時地，明知前開該真實姓名年籍不
    詳綽號「小龍」及自稱「徐倫（輪）章」之成年男子所持有
    之三輪壓路機係屬來路不明之贓物，竟仍以其個人名義，牙
    保變賣轉售予「瑞榮資源回收場」之員工賴明輝等情，業經
    坦認屬實，核與證人賴明輝、余坤松於警詢及偵查中之證述
    內容、證人乙○○於警詢中之指述內容均屬相符，並有被害
    人乙○○提出三輪壓路機來源證明之進口報單影本一份、臺
    中縣政府核發予瑞榮金屬有限公司之營利事業登記證影本一
    份、證人賴明輝提出有徐倫章簽名之變賣收據影本一份、瑞
    榮金屬有限公司資源回收買入登記簿影本一份、被告及徐倫
    章簽立之切結書影本一份、被害人乙○○領回失竊三輪壓路
    機之贓物認領保管單一份、查獲失竊贓物現場照片六張、查
    獲現場位置圖一份等在卷可稽，被告自白供述與現有事證相
    符，應堪置信。本件事證已臻明確，被告犯行，洵堪認定。
二、核被告所為，係犯刑法第三百四十九條第二項之牙保贓物罪
    。查：被告前因違反槍砲彈藥刀械管制條例等案件，經臺灣
    桃園地方法院於89年12月27日以89年度重訴字第21號判處有
    期徒刑六年、六月，應執行有期徒刑六年二月（另有併科罰
    金新臺幣10萬元及強制工作三年），經臺灣高等法院於90年
    8月23日以90年度上重訴字第9號判決駁回上訴確定；於90年
    10月5日入監執行，於93年1月20日因縮短刑期假釋出監，於
    95年8月9日假釋期滿未經撤銷以有期徒刑執行完畢論等情，
    此有臺灣高等法院被告前案紀錄表一份在卷為憑，被告前受
    有期徒刑之執行完畢後，五年以內故意再犯本件有期徒刑以
    上之罪，為累犯，應依刑法第四十七條第一項之規定，加重
    其刑。爰審酌被告以其個人名義出面為人牙保變賣贓物，助
    長竊盜及收贓犯罪者之銷贓管道，造成社會風氣之敗壞，其
    行誠屬可議，惟因被告於犯罪後，業經於本院中坦承犯行，
    犯後態度尚稱良好，且被告牙保贓物之行為，並未獲得任何
    利益，而該贓物亦經查獲，發還被害人領回，對於被害人致
    生之損害尚未擴大等一切情狀，量處如主文所示之刑，並諭
    知易科罰金之折算標準，以示懲儆。
據上論斷，應依刑事訴訟法第二百七十三條之一第一項、第二百
九十九條第一項前段，刑法第三百四十九條第二項、第四十七條
第一項、第四十一條第一項前段，刑法施行法第一條之一第一項
、第二項前段，判決如主文。
中    華    民    國    98    年    2     月    6     日
                        刑事第十五庭  法  官  巫淑芳
以上正本證明與原本無異。
如不服本判決應於收受判決後10日內向本院提出上訴書狀，並應
敘述具體理由；其未敘述上訴理由者，應於上訴期間屆滿後20日
內向本院補提理由書（均須按他造當事人之人數附繕本）「切勿
逕送上級法院」。
                                      書記官  張孝妃
中    華    民    國    98    年    2     月    6     日
附錄論罪科刑法條：
中華民國刑法第349條：
收受贓物者，處三年以下有期徒刑、拘役或五百元以下罰金。
搬運、寄藏、故買贓物或為牙保者，處五年以下有期徒刑、拘役
或科或併科一千元以下罰金。
因贓物變得之財物，以贓物論。


司法院資訊處製作；財團法人民間司法改革基金會備份。
